Эндрю Маллен

Фронтенд разработчик



+11012223344 hello@andrew.com

НАВЫКИ

Веб-дизайн Дизайн UX/UI
Тестирование юзабилити
Создание прототипов Figma
After Effects Webflow Framer

ЯЗЫКИ

Русский Английский

ОБО МНЕ

У меня есть опыт работы в области информационных технологий, с акцентом на разработку интерфейсов и дизайн пользовательского интерфейса. Я отношусь к тому типу людей, которые хватаются за любую возможность узнать что-то новое. Вот почему мне нравятся сложные задачи. С этого момента я испытываю давление, требующее быстрого обучения и приобретете много нового опыта.

ОПЫТ РАБОТЫ

Университет Джорджии Научный сотрудник

Сентябрь 2019 - Настоящее время

Провел исследование пользователей и проанализировал данные для определения дизайна возможности и обоснованные дизайнерские решения. Сотрудничал с кросс-функциональные команды для создания каркасов, прототипов и высокоточных макетов.

Университет Джорджии Научный сотрудник

Сентябрь 2019 - Настоящее время

Подробная информация о вашем опыте работы приведена здесь. Кратко продемонстрируйте что вы сделали и чего достигли на этой должности. Вы можете также рассказать об инструментах, которые вы использовали.

ОБРАЗОВАНИЕ

Университет Джорджии

Бакалавр компьютерных наук, Искусственный интеллект

Сентябрь 2019 - Настоящее время

Здесь вы можете упомянуть о том, что вы изучали, и кратко изложить подробности о том, что вы узнали. Вы также можете упомянуть о любых внеклассных мероприятиях, которые вы проводили в связи с вашей степенью.

Университет Джорджии

Бакалавр компьютерных наук, Искусственный интеллект

Сентябрь 2019 - Настоящее время